臺灣彰化地方法院刑事判決
 111年度易字第507號
聲  請  人  臺灣彰化地方檢察署檢察官   
被      告  李偉翔



上列被告因詐欺案件，經檢察官聲請簡易判決處刑（110年度偵
字3050號、第6468號），本院認不宜逕以簡易判決處刑，改依通
常程序審理，判決如下：
    主    文
本件公訴不受理。
    理    由
壹、本案公訴意旨略以：
一、被告甲○○雖可預見如將自己於金融機構所設立帳戶之金融卡
    及密碼交予他人使用，有供不法詐騙集團利用，而成為詐欺
    取財犯罪工具之可能，竟仍基於幫助他人詐欺取財之不確定
    故意，於民國109年8月7日前某時，在不詳地點，透過不詳
    管道，將其向玉山商業銀行申設之0000000000000號帳戶（
    下稱本案玉山銀行帳戶）之存摺、提款卡及密碼，以新臺幣
    （下同）6千元之對價，出售予詐騙集團成員，待詐騙集團
    成員收受玉山銀行帳戶之提款卡及密碼後，再由詐騙集團成
    員為下列行為：
(一)詐騙集團成員自稱「陳樂」，自109年7月間某日起，使用交
    友及通訊軟體設詞與乙○○攀談，向乙○○詐稱可以參加名為「
    香港A泰科技基金」、「環球金融」等網站投資基金獲利；
    並使用俗稱「放長線釣大魚」之詐騙方式，剛開始時會於乙
    ○○匯出款項後，再使用其他人頭帳戶匯款給乙○○，並向乙○○
    詐稱其取回的款項是投資所得云云，致乙○○陷於錯誤，而多
    次匯款至詐騙集團成員提供之人頭帳戶，其中於109年8月7
    日17時44分許，匯款90萬元至玉山銀行帳戶。
(二)詐騙集團成員自稱「高曉雪」，自109年7月29日起，使用交
    友及通訊軟體設詞與丙○○攀談，向丙○○詐稱可以參「香港華
    泰科技基金資產管理有限公司」投資基金獲利，致丙○○陷於
    錯誤，而多次匯款至詐騙集團成員提供之多個人頭帳戶，並
    於109年8月11日、12日，接續4次匯款共798,500元至玉山銀
    行帳戶。
二、因而認被告涉犯刑法第30條第1項、第339條第1項之幫助詐
    欺取財罪嫌等語。
貳、按同一案件繫屬於有管轄權之數法院者，由繫屬在先之法院
    審判之，刑事訴訟法第8條前段定有明文。次按依第8條之規
    定不得為審判者，應諭知不受理之判決，同法第303條第7款
    亦有明定。再所謂「同一案件」不得重行起訴或自訴，係指
    被告同一及犯罪事實同一而言；而所謂「犯罪事實同一」，
    並不以罪名或犯罪之構成要件完全同一為必要，亦非全部事
    實均須一致，祇要基本社會事實同一，或兼顧訴之目的與侵
    害性行為內容同一即可，視檢察官或自訴人請求確定其具有
    侵害性之社會事實是否同一，以經檢察官或自訴人擇為訴訟
    客體之基本社會事實關係為準。如數訴之事實，其社會事實
    關係相同，縱使所訴之犯罪時間、處所、方法、被害物體、
    行為人人數、犯罪之形式、被害法益及罪名雖略有差異，於
    其社會事實同一性不生影響。且除實質上一罪（如接續犯、
    繼續犯、集合犯等）外，即裁判上一罪（如想像競合犯、刑
    法修正前之牽連犯、連續犯等）亦有其適用，良以裁判上一
    罪之案件，因從一重罪處斷結果，在實體法上係一個罪，刑
    罰權祇有一個，故雖僅就其中一部分起訴，效力仍及於全部
    ，法院應就全部為審判，對於其他部分不得重複起訴（最高
    法院105年度台上字第2620號判決意旨參照）。是以，檢察
    官就與已繫屬於他法院之案件有實質上或裁判上一罪關係之
    犯罪事實再提起公訴，即應由繫屬在先之法院審判，繫屬在
    後之法院即應諭知不受理之判決。經查:
一、本案係於110年10月21日繫屬於本院，此觀本院卷附臺灣彰
    化地方檢察署110年10月21日彰檢秀果110偵3050字第110903
    9378號函上本院收案章日期自明。
二、被告前經臺灣臺中地方檢察署檢察官以109年度偵字第31678
    、34698、36596、36667、37899 號 、110 年度偵字第 334
    9、3651、 3643、4202、4293、6631、8087、8220、8918、
    10301、12069號起訴，於110年5月24日繫屬於臺灣臺中地方
    法院(案號:110年度金訴字第447號，下稱前案)有上開臺灣
    臺中地方檢察署檢察官起訴書(下稱前案起訴書)、臺灣臺中
    地方檢察署110年5月24日中檢謀殷109偵37899字第11090539
    93號函在卷可佐。前案之起訴內容係被告與其他詐欺集團成
    員共同基於意圖為自己不法之所有，三人以上共同以網際網
    路對公眾散布詐欺取財及共同洗錢之犯意聯絡，以上開本案
    公訴意旨所示之方式對被害人乙○○、丙○○施以詐術後，該二
    被害人遂將如本案公訴意旨款項匯入本案玉山銀行帳戶，再
    由被告擔任車手自本案玉山銀行帳戶將款項提領出來再交給
    上手，因認被告涉犯洗錢防制法第14條第1項之洗錢罪及刑
    法第339條之4第1項第2、3款之加重詐欺取財罪，有前案起
    訴書在卷可佐。
三、則被告提供本案玉山銀行帳戶之行為，其實是被告用以實施
    加重詐欺及洗錢犯行之前階段行為，自應為前案之起訴效力
    所及，從而，公訴人就被告上揭所犯之同一案件再提起本訴
    (聲請以簡易判決處刑)，依上述法律規定及說明，本件爰不
    經言詞辯論，逕諭知不受理之判決。
據上論斷，應依刑事訴訟法第303條第7款、第307條，判決如主
文。
中　　華　　民　　國　　111 　年　　6 　　月　　9 　　日
                  刑事第四庭  審判長法  官  余仕明
                                    法  官  黃玉齡
                                    法  官  許家偉
以上正本證明與原本無異。
如不服本判決應於收受判決後20日內向本院提出上訴書狀，並應
敘述具體理由。其未敘述上訴理由者，應於上訴期間屆滿後20日
內向本院補提理由書(須附繕本) 「切勿逕送上級法院」。
告訴人或被害人對於判決如有不服具備理由請求檢察官上訴者，
其上訴期間之計算係以檢察官收受判決正本之日期為準。
中　　華　　民　　國　　111 　年　　6 　　月　　10　　日
                                    書記官  張良煜